---
title: "Домашнее задание 1"
author: "Кульгаева А."
date: "2022-10-20"
output:
  pdf_document: default
  html_document: default
---

```{r setup, include=FALSE}
knitr::opts_chunk$set(echo = TRUE)
```

# Библиотеки 

```{r message=FALSE, warning=FALSE}
library(dplyr)
library(ggplot2)
library(ggpubr)
library(skimr)
```

# Задание 1

Загрузите датасет insurance_cost.csv

```{r echo=T}
ins_data <- read.csv('C:/Users/Lenovo/Desktop/Настя/Биостатистика/Визуализация биомед данных (Дмитрий Серебренников)/ДЗ 1/insurance_cost.csv', stringsAsFactors = T)

```
# Задание 2

Выведите гистограммы всех нумерических переменных

*Для этого сначала необходимо узнать структуру базы данных*
```{r}
str(ins_data)

ggplot() +
  geom_histogram(data = ins_data, 
       aes(x = bmi))

ggplot() +
  geom_histogram(data = ins_data, 
       aes(x = charges))
```

# Задание 3

Нарисуйте график плотности по колонке charges. Отметьте вертикальные линии  средней и медианы на графике. Раскрасьте текст и линии средней и медианы разными цветами. Добавьте текстовые пояснения значения средней и медианы. Подберите тему для графика. Назовите оси.

```{r}
charges_mean <- round(mean(ins_data$charges),2)
charges_median <- round(median(ins_data$charges),2)

dens_plot <- ggplot() +
  geom_density(data = ins_data, 
       aes(x = charges)) +
  geom_vline(aes(xintercept = charges_mean), color='green')+ 
  geom_vline(aes(xintercept = charges_median), color='red') +
  annotate("text", 
           x=charges_mean+8000, 
           y=0.00009,
           label=paste0("Mean = ", charges_mean),color='green') +
   annotate("text", 
           x=charges_median-3300, 
           y=0.00008,
           label=paste0("Mediana = ", charges_median),color='red') +
  labs(y = 'Плотность распределения', x = 'Страховые расходы', title = " \n График плотности") +
  theme_pubclean()

dens_plot
```

# Задание 4

Сделайте три box_plot по отношению переменных charges и (1) sex (2) smoker (3)  region. Подберите тему для графика. Назовите оси.

### Разница в страховых рассходах между группами по полу, курению, району проживания
```{r}
box1 <- ggplot() +
  geom_boxplot(data = ins_data, 
       aes(x = charges, y = sex), fill="red", alpha = 0.5,) + labs(title = "Пол") + theme_light()

box2 <- ggplot() +
  geom_boxplot(data = ins_data, 
       aes(x = charges, y = smoker), fill="yellow", alpha = 0.5) + labs(title = "Курящие") + theme_light()

box3 <- ggplot() +
  geom_boxplot(data = ins_data, 
       aes(x = charges, y = region), fill="green", alpha = 0.5) + labs(title = "Район") + theme_light()


combine_plot <- ggarrange(box1, box2, box3,
                          ncol = 3, nrow = 1)
combine_plot
```
# Задание 5

Объедините графики из заданий 3 и 4 в один так, чтобы сверху шёл один график из задания 3, а под ним 3 графика из задания 4. Сделайте общее название для графика.(title = "Распределение страховых расходов. Сравнение групп.")

```{r}
summ_plot <- ggarrange(dens_plot, combine_plot,
                          ncol = 1, nrow = 2, labels = "Распределение страховых расходов")
summ_plot 
```
# Задание 6

Сделайте фасет графика из задания 3 по колонке region
```{r}
  ggplot() + 
  geom_density(data = ins_data, 
    aes(x = charges, fill= region),
    alpha = 0.3)+
  geom_vline(aes(xintercept = charges_mean), color='green')+ 
  geom_vline(aes(xintercept = charges_median), color='red') +
  annotate("text", 
           x=charges_mean+8500, 
           y=0.00009,
           label=paste0("Total mean = ", charges_mean),color='green') +
   annotate("text", 
           x=charges_median-2000, 
           y=0.00008,
           label=paste0("Total mediana = ", charges_mean),color='red') +
  labs(y = 'Плотность распределения', x = 'Страховые расходы', title = "Плотность страховых расходов по регионам") +
  theme_pubclean()

```

# Задание 7

Постройте scatter plot отношения переменных age и charges. Добавьте названия  осей, название графика и тему. Сделайте так, чтобы числа по оси Х отображались  14 шрифтом.

```{r}
 ggplot() + 
    geom_point(data = ins_data ,aes(x=age, y=charges)) + labs(x = "Возраст", y = "Страховые затраты")+
  theme(axis.text.x = element_text(size = 14))
```

# Задание 8

Проведите линию тренда для предыдущего графика. 

```{r}
  ggplot(data = ins_data ,aes(x=age, y=charges)) + 
  geom_point() +
  labs(x = "Возраст", y = "Страховые затраты") +
  theme(axis.text.x = element_text(size = 14)) +
  geom_smooth(method=lm,
              color="red", fullrange = T,
              fill="#FF6699",
              se=TRUE)

```
# Задание 9

Сделайте разбивку предыдущего графика по колонке smokers (у вас должно  получится две линии тренда для курящих и нет).

```{r}
  ggplot(data = ins_data ,aes(x=age, y=charges, group = smoker, fill = smoker, color = smoker)) +
  theme(axis.text.x = element_text(size = 14)) +
  geom_point() +
  labs(x = "Возраст", y = "Страховые затраты") +
  geom_smooth(method=lm,
              alpha=0.3,
              se=TRUE)
```

# Задание 10

Сделайте график из заданий 7-9, но вместо переменной age используйте переменную bmi.

```{r}
 ggplot() + 
    geom_point(data = ins_data ,aes(x=bmi, y=charges)) + labs(x = "ИМТ", y = "Страховые затраты")+
  theme(axis.text.x = element_text(size = 14))

 ggplot(data = ins_data ,aes(x=bmi, y=charges)) + 
  geom_point() +
  labs(x = "ИМТ", y = "Страховые затраты") +
  theme(axis.text.x = element_text(size = 14)) +
  geom_smooth(method=lm,
              color="red", fullrange = T,
              fill="#FF6699",
              se=TRUE)
 
   ggplot(data = ins_data ,aes(x=bmi, y=charges, group = smoker, fill = smoker, color = smoker)) +
  theme(axis.text.x = element_text(size = 14)) +
  geom_point() +
  labs(x = "ИМТ", y = "Страховые затраты") +
  geom_smooth(method=lm,
              alpha=0.3,
              se=TRUE)
```

# Задание 11

Приблизительно повторить график

```{r}
ins_data <- ins_data %>% 
  mutate(
    age_group = case_when(
      age < 35 ~ "21-34",
      age >= 35 & age < 50 ~ "35-49",
      age >= 50 ~ "50+"
    ))

ins_data %>% 
  ggplot(aes(x=bmi, y=log(charges), group = age_group, fill = age_group, color = age_group)) +
  geom_point(alpha=0.2, color = 'dark violet') +
  labs(x = "bmi", y = "log(charges)") +
  facet_grid(. ~ age_group) + 
  geom_smooth(method=lm, 
              alpha=0.3,
              se=TRUE) +
  labs(title = "Отношение индекса массы тела к логарифму трат по возрастным группам") +
  theme_minimal() +
  theme(legend.position = 'bottom')
```

